臺灣宜蘭地方法院刑事判決
                                      110年度訴字第239號
公  訴  人  臺灣宜蘭地方檢察署檢察官
被      告  王春花


選任辯護人  林正欣律師
上列被告因偽造文書等案件，經檢察官提起公訴（109年度偵字
第316號、109年度偵字第620號、109年度偵字第684號），被告
於準備程序中就被訴事實為有罪之陳述，經本院合議庭裁定由受
命法官獨任改依簡式審判程序審理，並判決如下：
    主  文
王春花犯如附表六罪刑欄所示之罪，各處如附表六罪刑欄所示之
刑及沒收。應執行有期徒刑壹年陸月，如易科罰金，以新臺幣壹
仟元折算壹日。均緩刑伍年，緩刑期間付保護管束，並應向檢察
官指定之政府機關、政府機構、行政法人、社區或其他符合公益
目的之機構或團體提供陸拾小時之義務勞務。
    犯罪事實
一、王春花分別於民國105年4月15日、106年4月25日及同年5月5
    日自任會首，召集會員成立如附表一至三所示之互助會，定
    期於宜蘭縣○○鎮○○路000號之早餐店開標，為下列行為：
（一）王春花意圖為自己不法之所有，基於行使偽造準私文書、
      詐欺取財之犯意，於會單上虛列如附表一編號6、8、18、
      28、34所示之人為人頭會員，再於如附表一編號5、6、7
      、8、15、17、18、28、34、附表二編號7、10、11、12、
      13、14、15、21、29所示之日期，分次冒用各該編號之會
      員名義，偽造用以表示該編號會員願標取會款意思之標單
      ，於開標時據以行使參與各該次標會而得標，再佯以該得
      標訊息向如附表一、二所示之會員收取會款，致其他未得
      標之會員於上開各期開標後對於得標結果陷於錯誤，分別
      交付會款予王春花，以此方式詐得如附表一、二所示共計
      新臺幣（下同）5,781,400元（附表一合計3,025,800元＋
      附表二合計2,755,600元）之會款，足生損害於如附表一
      、二所示之會員權益。
（二）王春花明知會員繳交之會款係屬得標之會員所有，其僅係
      代收而持有，竟意圖為自己不法之所有，基於侵占之犯意
      ，於收足如附表三編號29所示之會款279,500元後，未將
      之交付得標會員王蘇貴紅，而將之侵占入己。
（三）王春花明知自己已無資力，且以其他合會標得之會款亦已
      不足支應會員得標之會款，竟意圖為自己不法之所有，基
      於詐欺之犯意，於108年6月5日，又自任會首召集會員成
      立如附表四所示之互助會，並於取得首期標款31萬元及於
      如附表四編號一至三所示之會員得標後，於108年9月間起
      即失去聯繫並停止上開合會，足生損害於如附表四所示之
      會員權益。
二、案經簡素月、陳銘惠、薛甘淑蘭、劉錦標、簡嫚萲、甘哲祐
    、甘勇倫、甘宇舜、甘勇峯、邱麗珍、謝金寶、宋佳玲、王
    雲月、李瑞雪、陳錦秀、游添源、游凱任、李瑞萬、戴欣姿
    、李淑惠、張雅慧、江素芬、楊來有、張鳳涵、蕭雱可、王
    蘇貴紅、吳麗秀、尤雅慧、林雴縈告訴及宜蘭縣政府警察局
    礁溪分局報告臺灣宜蘭地方檢察署檢察官偵查起訴。。
    理  由
一、按除被告所犯為死刑、無期徒刑、最輕本刑為3 年以上有期
    徒刑之罪或高等法院管轄第一審案件者外，於第一次審判期
    日前之準備程序進行中，被告先就被訴事實為有罪之陳述時
    ，審判長得告知被告簡式審判程序之旨，並聽取當事人、代
    理人、辯護人及輔佐人之意見後，裁定進行簡式審判程序，
    刑事訴訟法第273 條之1 第1 項定有明文。經核本件被告王
    春花所犯係死刑、無期徒刑、最輕本刑為3 年以上有期徒刑
    以外之罪，其於準備程序中就被訴事實為有罪之陳述，經法
    官告知簡式審判程序之旨，並聽取公訴人、被告及辯護人之
    意見後，本院爰依首揭規定，裁定進行簡式審判程序。是本
    案之證據調查，依同法第273 條之2 規定，不受同法第159 
    條第1 項、第161 條之2 、第161 條之3 、第163 條之1 及
    第164 條至170 條規定之限制，合先敘明。
二、上開犯罪事實，業據被告於警詢、偵查中、本院準備程序及
    簡式審判程序中坦承不諱，復經證人即告訴人簡素月、邱麗
    珍、謝金寶、楊來有、李淑惠、江素芬、李瑞雪、游添源於
    警詢及偵查中（偵316號卷第8至12、18至21、24至25、27至
    28、53至59、76至79、85至86頁）、證人即告訴人陳銘惠、
    薛甘淑蘭、劉錦標、簡嫚萲、甘勇倫、甘宇舜、甘勇峯、吳
    麗秀、王蘇貴紅、王雲月、林雴縈、蕭雱可、游凱任、李瑞
    萬於警詢時（偵316號卷第11至17頁、偵620號卷第11至16、
    18、19、21、22頁、偵684號卷第10、13頁）證述明確，並
    有105年4月15日、106年4月25日、106年5月5日、108年6月5
    日之標單各1份在卷可稽，足認被告之自白與事實相符，應
    可採信。本件事證明確，被告上開犯行堪以認定，應予依法
    論科。
三、論罪科刑：
（一）核被告就犯罪事實欄一、（一）所為，均係犯刑法第216
      條、第220條第1項、第210條之行使偽造準私文書罪，及
      同法第339條第1項之詐欺取財罪（附表一所示9次犯行、
      附表二所示9次犯行，共計18次犯行）；另被告就犯罪事
      實欄一、（二）所為，係犯刑法第335條第1項之侵占罪；
      就犯罪事實欄一、（三）所為，係犯刑法第339條第1項之
      詐欺取財罪。
（二）被告偽造署名於各標單上，均為各該偽造標單準私文書之
      部分行為，且各該偽造準私文書之低度行為，應為各次行
      使之高度行為所吸收，均不另論罪。被告就犯罪事實欄一
      、（一）所為之各次冒標行為，均同時詐騙各期之活會會
      員，均係以一詐欺行為同時侵害多數人之財產法益，為想
      像競合犯，應從一重處斷。又被告就犯罪事實欄一、（一
      ）之18次犯行，各係以一行為同時觸犯上開行使偽造準私
      文書罪及詐欺取財罪，均為想像競合犯，均應依刑法第55
      條規定，從一重之行使偽造準私文書罪處斷。被告所犯如
      犯罪事實欄一、（一）所示行使偽造準私文書並訛詐為冒
      標附表一編號5、6、7、8、15、17、18、28、34及附表二
      編號7、10、11、12、13、14、15、21、29之18次犯行、
      如犯罪事實欄一、（二）所示侵占附表三編號29之會員得
      標後委由會首即被告收取會費之1次犯行、如犯罪事實欄
      一、（三）所示之1次詐欺取財犯行，各次係於互助會每
      次可分之約定開標期間或不同之合會召集時間，本於各別
      萌生之犯意所為，應予分論併罰。
（三）爰以行為人之責任為基礎，審酌被告成立如附表一至四所
      示之互助會，並擔任會首，本應本於其互助會會首之義務
      ，詳盡確保互助會得以順利進行，並聯繫、通知各會員按
      期繳款、收款及如數轉交款項予會員等事項，以維護所有
      會員之權益，竟因自身有經濟問題，不思循以正當途徑，
      憑藉互助會之運作模式及利用會員對其之信任，以虛列會
      員冒標、未經授權冒標，甚或侵占收得應交予會員之會款
      或騙取首次起會之標款等方式，訛詐會員，使會員就會款
      追討無門，蒙受財產上損失，破壞會員之信賴及交易安全
      ，惡性非輕，惟念被告犯後終能坦承犯行，且積極與告訴
      人等人洽談和解，盡力彌補渠等損失，堪認其頗具悔意，
      並就其中附表一至四所示之被害人已達成和解或調解（詳
      和解欄），有調解書、和解書等存卷足參，另就附表四所
      示部分被害人，已匯款賠償渠等損失（詳備註欄），復考
      量被告前無犯罪科刑紀錄，有臺灣高等法院被告前案紀錄
      表在卷可稽，兼衡被告各次犯罪動機、目的、手法，及就
      各次犯行詐欺或侵占金額及所生之損害具體情節，暨其自
      述之智識程度、生活及經濟狀況等一切情狀，分別量處如
      附表六所示之刑，並諭知易科罰金之折算標準。
（四）按數罪併罰之定應執行之刑，係出於刑罰經濟與責罰相當
      之考量，並非予以犯罪行為人或受刑人不當之利益，為一
      種特別的量刑過程，相較於刑法第57條所定科刑時應審酌
      之事項係對一般犯罪行為之裁量，定應執行刑之宣告，乃
      對犯罪行為人本身及所犯各罪之總檢視，除應考量行為人
      所犯數罪反應出之人格特性，並應權衡審酌行為人之責任
      與整體刑法目的及相關刑事政策，在量刑權之法律拘束性
      原則下，依刑法第51條第5 款之規定，採限制加重原則，
      以宣告各刑中之最長期為下限，各刑合併之刑期為上限，
      但最長不得逾30年，資為量刑自由裁量權之外部界限，並
      應受法秩序理念規範之比例原則、平等原則、責罰相當原
      則、重複評價禁止原則等自由裁量權之內部抽象價值要求
      界限之支配，使以輕重得宜，罰當其責，俾符合法律授與
      裁量權之目的，以區別數罪併罰與單純數罪之不同，兼顧
      刑罰衡平原則。是刑法第51條數罪併罰定執行刑之立法方
      式，非以累加方式定應執行刑，如以實質累加之方式定應
      執行刑，則處罰之刑度顯將超過其行為之不法內涵，而違
      反罪責原則，及考量因生命有限，刑罰對被告造成之痛苦
      程度，係隨刑度增加而生加乘效果，而非以等比方式增加
      ，是則以隨罪數增加遞減其刑罰之方式，當足以評價被告
      行為之不法性之法理（即多數犯罪責任遞減原則）。本院
      考量被告就犯罪事實欄一、（一），即附表一、二所示期
      間，多次以相類之冒標手段詐取款項，均侵害公共信用法
      益，及活會會員之財產法益；另就犯罪事實欄一、（二）
      即附表三編號29部分，亦係以相同之侵占手法，侵害該編
      號會員之財產法益，再犯罪事實一、（三）所示犯行，係
      以詐欺方式詐騙附表四所示會員首次會款，被告就上開各
      次犯行之犯罪動機與罪質部分均相同，各次犯行之犯罪時
      間間隔均非久遠，其責任非難重複之程度較高，爰於符合
      內部及外部性界限範圍內，定如主文所示之應執行刑，並
      諭知易科罰金之折算標準，以示懲儆。
（五）另被告前未曾因故意犯罪受有期徒刑以上刑之宣告，已如
      前述，本院衡酌全案情節，認被告因一時失慮，而觸犯本
      件刑章，犯後自始坦承犯行，並積極與各被害人成立調解
      、和解或匯款賠償，亦如前述，本院認經此偵審程序並刑
      之宣告後，被告應知所警惕，而無再犯之虞，因認暫不執
      行其刑為當，爰依刑法第74條第1 項第1 款規定，予以宣
      告緩刑5 年，以啟自新。另審酌被告上開所宣告之刑雖以
      暫不執行為適當，惟為使被告確切知悉其所為對法律秩序
      之破壞，期能記取本次教訓、深切反省，認有賦予被告一
      定負擔以預防其再犯之必要，爰依刑法第74條第2項第5款
      規定，命被告應於緩刑期間內向檢察官指定之政府機關、
      政府機構、行政法人、社區或其他符合公益目的之機構或
      團體提供60小時之義務勞務，另併依刑法第93條第1項第2
      款之規定，宣告被告應於緩刑期間付保護管束。又倘被告
      未遵期履行前開負擔且情節重大，足認原宣告之緩刑難收
      其預期效果，而有執行刑罰之必要者，檢察官得向法院聲
      請依刑事訴訟法第476條、刑法第75條之1第1項第4款之規
      定，撤銷本案緩刑宣告，附此敘明。
四、沒收部分：
（一）本件被告行為後，刑法業於104 年12月30日修正公布，並
      自105 年7 月1 日起施行。且按沒收、非拘束人身自由之
      保安處分適用裁判時之法律，修正後刑法第2 條第2 項定
      有明文。此條規定係規範行為後法律變更所生新舊法律比
      較適用之準據法，本身尚無新舊法比較之問題，於新法施
      行後，應一律適用新法第2 條第2 項之規定。又犯罪所得
      ，屬於犯罪行為人者，沒收之；前2 項之沒收，於全部或
      一部不能沒收或不宜執行沒收時，追徵其價額，現行刑法
      第38條之1 第1 項前段、第3 項亦定有明文。再按現行刑
      法第38條之2 第2 項規定「宣告前2 條之沒收或追徵，有
      過苛之虞、欠缺刑法上之重要性、犯罪所得價值低微，或
      為維持受宣告人生活條件之必要者，得不宣告或酌減之。
      」其立法理由說明為符合比例原則，兼顧訴訟經濟，爰參
      考德國刑法第73c 條及德國刑事訴訟法第430 條第1 項之
      規定，增訂過苛調節條款，於宣告沒收或追徵於個案運用
      有過苛之虞、欠缺刑法上之重要性或犯罪所得價值低微之
      情形，得不予宣告沒收或追徵，以節省法院不必要之勞費
      ，並調節沒收之嚴苛性。
（二）本件被告所為如犯罪事實欄一、（一）附表一編號5、6、
      7、8、15、17、18、28、34及附表二編號7、10、11、12
      、13、14、15、21、29所示18次之冒標行為，因而詐得如
      附表一、二所示之會款，另被告所為如犯罪事實欄一、（
      二）所示1次之侵占犯行取得附表三編號29之會款，以及
      如犯罪事實欄一、（三）詐得之首期會款均屬被告之犯罪
      所得。其中：
　 1、被告與被害人已和解部分均詳附表一至四「和解欄」所示
      ，倘被告確實履行調解條件，即足以剝奪此部分犯罪利得
      ，各該被害人亦得持調解書、和解書作為民事強制執行之
      名義，對被告財產聲請強制執行，顯可達沒收制度藉以箝
      制、剝奪被告此部分犯罪利得之目的，故認若再予宣告沒
      收，將有過苛之虞，且有使被告受到雙重不利評價之虞，
      是被告此部分之犯罪所得，依刑法第38條之2 第2 項之規
      定，不予宣告沒收、追徵價額。
 　2、另就附表二編號30、附表四編號11至17、22、23、28至30
      所示被害人部分，尚未有相關資料佐證已和解或賠償，被
      告就各被害人所獲得之犯罪所得均詳如附表五編號1至13
      所示（計算方式均詳附表五之「計算式欄」），自應由本
      院予以沒收，並於全部或一部不能執行沒收或不宜執行沒
      收時，追徵其價額。
（三）又被告偽造如附表一編號5、6、7、8、15、17、18、28、
      34及附表二編號7、10、11、12、13、14、15、21、29所
      示標單，雖有偽造之署押，惟該等偽造之署押所依附之標
      單，均未扣案，且被告亦清楚供稱：標單投標完就丟棄等
      語（見本院卷第243頁），參以民間習慣，各該標單應係
      作為當次投標確認之用，開標完畢後已無作用，尚無妥善
      保管之可能，應已當場撕毀丟棄；況被告為避免犯罪被發
      覺，衡諸常情，當無留存標單之必要，是該等標單暨其上
      偽造之署押均已滅失而不存在，爰不另為沒收之諭知。
據上論斷，應依刑事訴訟法第273條之1第1項、第299條第1項前
段，刑法第216條、第220條第1項、第210條、第335條第1項、第
339條第1項、第55條、第41條第1項、第8項、第51條第5款、第7
4條第1項第1款、第2項第5款、第93條第1項第2款、第38條之1第
1項前段、第3項，刑法施行法第1條之1第1項，判決如主文。
本案經檢察官郭欣怡提起公訴，檢察官張學翰到庭執行職務。
中　　華　　民　　國　　111 　年　　1 　　月　　6 　　日
                  刑事第五庭  法  官　程明慧
以上正本證明與原本無異。
如不服本判決應於收受本判決後20日內向本院提出上訴書狀，並
應敘述具體理由。
中　　華　　民　　國　　111 　年　　1 　　月　　6 　　日
                              書記官　高雪琴
附錄本案所犯法條：
中華民國刑法第210條
偽造、變造私文書，足以生損害於公眾或他人者，處5年以下有
期徒刑。
中華民國刑法第216條
行使第210條至第215條之文書者，依偽造、變造文書或登載不實
事項或使登載不實事項之規定處斷。
中華民國刑法第220條
在紙上或物品上之文字、符號、圖畫、照像，依習慣或特約，足
以為表示其用意之證明者，關於本章及本章以外各罪，以文書論
。
錄音、錄影或電磁紀錄，藉機器或電腦之處理所顯示之聲音、影
像或符號，足以為表示其用意之證明者，亦同。
中華民國刑法第335條
意圖為自己或第三人不法之所有，而侵占自己持有他人之物者，
處5年以下有期徒刑、拘役或科或併科3萬元以下罰金。
前項之未遂犯罰之。
中華民國刑法第339條
意圖為自己或第三人不法之所有，以詐術使人將本人或第三人之
物交付者，處5年以下有期徒刑、拘役或科或併科50萬元以下罰
金。
以前項方法得財產上不法之利益或使第三人得之者，亦同。
前二項之未遂犯罰之。
附表一：105年4月15日互助會（會款1萬元、每月15日開標）
編號 會單姓名 起訴書 實際姓名 得標情形 得標日期 得標標金 詐欺款項 和解 備註 1 王美華 王美華 王春花 已得標 105年4月15日 向會員收取1萬元   被告本人會首，並陳報王美華即其本人（本院卷第131頁） 2 林美秀  林美秀 已得標 105年5月15日 1400元    3 焦碧珠  焦碧珠 已得標 105年6月15日 1200元    4 葉淑華  葉淑華 已得標 105年7月15日 1400元    5 戴欣姿  戴欣姿 被告冒標 105年8月15日 1600元 324,000元 是 編號2至4之會員死會，共3會員*1萬元+（編號9至14、16、19至27、29至33、35至48之會員活會，共35會員*【1萬元-本期得標金1,600元】）=324,000元 6 游添在  （虛列） 被告冒標 105年9月15日 1700元 320,500元  編號2至4之會員死會，共3會員*1萬元+（編號9至14、16、19至27、29至33、35至48之會員活會，共35會員*【1萬元-本期得標金1,700元】）=320,500元 7 鳳英 鳳英 楊來有 被告冒標 105年10月15日 1600元 324,000元 是 1.編號2至4之會員死會，共3會員*1萬元+（編號9至14、16、19至27、29至33、35至48之會員活會，共35會員*【1萬元-本期得標金1,600元】）=324,000元 2.被告陳報會員實際姓名（本院卷第131頁） 8 楊麗惠  （虛列） 被告冒標 105年11月15日 1700元 320,500元  編號2至4之會員死會，共3會員*1萬元+（編號9至14、16、19至27、29至33、35至48之會員活會，共35會員*【1萬元-本期得標金1,700元】）=320,500元 9 王淑華  王淑華 已得標 105年12月15日 1600元    10 機車月 機車月 簡素月 已得標 106年1月15日 不詳   非告訴人，與編號41簡素月為不同人，未和解（本院卷第139頁） 11 林雅惠 林雅惠 張雅惠 已得標 106年2月15日 1200元  是 檢察官更正會員實際姓名 12 林素貞  林素貞 已得標 106年3月15日 1300元    13 林秀華  林秀華 已得標 106年4月15日 1000元    14 阿娥 阿娥 黃林阿娥 已得標 106年5月15日 1200元   被告陳報會員實際姓名（本院卷第131頁） 15 李淑惠  李淑惠 被告冒標 106年6月15日 1500元 336,500元 是 編號2至4、9至14之會員死會，共9會員*1萬元+（編號16、19至27、29至33、35至48之會員活會，共29會員*【1萬元-本期得標金1,500元】）=336,500元 16 李冠勳  李冠勳 已得標 106年7月15日 1500元    17 蔡玲珠  蔡玲珠 被告冒標 106年8月15日 1600元 335,200元 是 編號2至4、9至14、16之會員死會，共10會員*1萬元+（編號19至27、29至33、35至48之會員活會，共28會員*【1萬元-本期得標金1,600元】）=335,200元 18 游添在  （虛列） 被告冒標 106年9月15日 1600元 335,200元  編號2至4、9至14、16之會員死會，共10會員*1萬元+（編號19至27、29至33、35至48之會員活會，共28會員*【1萬元-本期得標金1,600元】）=335,200元 19 陳曉柔  陳曉柔 已得標 106年10月15日 1200元    20 甘素貞  甘素貞 已得標 106年11月15日 1200元  是  21 甘宇舜  甘宇舜 已得標 106年12月15日 不詳  是  22 何春琴  何春琴 已得標 107年1月15日 1200元  是  23 王惠敏  王惠敏 已得標 107年2月15日 1000元    24 何春琴  何春琴 已得標 107年3月15日 900元  是  25 林美容  林美容 已得標 107年4月15日 800元    26 許岸珍 許岸珍 何春琴 已得標 107年5月15日 900元  是 被告陳報會員實際姓名且有和解（本院卷第140頁） 27 阿麗 阿麗 林麗楨 已得標 107年6月15日 700元   被告陳報會員實際姓名（本院卷第131頁） 28 游添源  （虛列） 被告冒標 107年7月15日 700元 366,700元（起訴書誤載為362,900元） 是 編號2至4、9至14、16、19至27之會員死會，共19會員*1萬元+（編號29至33、35至48之會員活會，共19會員*【1萬元-本期得標金700元】）=366,700元 29 陳怡君  陳怡君 已得標 107年8月15日 800元    30 秋霞 秋霞 吳秋霞 已得標 107年9月15日 700元   被告陳報會員實際姓名（本院卷第131頁） 31 蕭雱可  蕭雱可 已得標 107年10月15日 700元  是  32 蘇貴紅 王郁馨 王蘇貴紅 已得標 107年11月15日 800元  是 檢察官更正會員實際姓名 33 陳秀琴  陳秀琴 已得標 107年12月15日 800元    34 游添源  （虛列） 被告冒標 108年1月15日 1200元 363,200元 是 編號2至4、9至14、16、19至27、29至33之會員死會，共24會員*1萬元+（編號35至48之會員活會，共14會員*【1萬元-本期得標金1,200元】）=363,200元 35 張永興  張永興 已得標 108年2月15日 900元    36 林雴縈  林雴縈 已得標 108年3月15日 1000元  是  37 張智卿  張智卿 已得標 108年4月15日 800元    38 江素芬  江素芬 已得標 108年6月15日 800元  是  39 吳麗秀  吳麗秀 已得標 108年7月15日 800元  是  40 陳纘平  陳纘平 已得標 108年8月15日 900元    41 簡素月  簡素月 未得標    是  42 王郁馨 蘇貴紅 王蘇貴紅 未得標    是 實際投標者為王蘇貴紅（本院卷第217頁），已和解 43 江素芬  江素芬 未得標    是  44 蜜房子 蜜房子 吳麗秀 未得標    是 被告陳報會員實際名字為吳麗秀（本院卷第139頁） 45 張鳳涵  張鳳涵 未得標    是  46 蕭雱可  蕭雱可 未得標    是  47 簡嫚菱 簡嫚菱 簡嫚萲 未得標    是 檢察官更正會員實際姓名 48 劉錦標  劉錦標 未得標    是   小計      3,025,800元  起訴書誤載為3,022,000元 
附表二：106年4月25日互助會（會款1萬元、每月25日開標）
編號 會單姓名 起訴書 實際姓名 得標情形 得標日期 得標標金 詐欺款項 和解 備註 1 王美華 王美華 王春花 已得標 106年4月25日 向會員收取1萬元   被告本人會首，並陳報王美華即其本人（本院卷第131頁） 2 林美英  林美英 已得標 106年5月25日 1100元    3 焦碧珠  焦碧珠 已得標 106年6月25日 1000元    4 林欣宜  林欣宜 已得標 106年7月25日 1000元    5 麗玉 麗玉 不詳 已得標 106年8月25日 1200元   被告陳報不知會員實際姓名（本院卷第139至140頁） 6 機車月  機車月 已得標 106年9月25日 1300元    7 楊來有  楊來有 被告冒標 106年10月25日 1300元 293,600元 是 編號2至6之會員死會，共5會員*1萬元+（編號8、9、16至20、22至28、30至43之會員活會，共28會員*【1萬元-本期得標金1,300元】）=293,600元 8 張智卿  張智卿 已得標 106年11月25日 1200元    9 陳虹汝  陳虹汝 已得標 106年12月25日 1200元    10 戴欣姿  戴欣姿 被告冒標 107年1月25日 1000元 304,000元 是 編號2至6、8、9之會員死會，共7會員*1萬元+（編號16至20、22至28、30至43之會員活會，共26會員*【1萬元-本期得標金1,000元】）=304,000元 11 邱麗貞 邱麗貞 邱麗珍 被告冒標 107年2月25日 1000元 304,000元 是 1.編號2至6、8、9之會員死會，共7會員*1萬元+（編號16至20、22至28、30至43之會員活會，共26會員*【1萬元-本期得標金1,000元】）=304,000元 2.檢察官更正會員實際姓名 12 游凱任  游凱任 被告冒標 107年3月25日 900元 306,600元 是 編號2至6、8、9之會員死會，共7會員*1萬元+（編號16至20、22至28、30至43之會員活會，共26會員*【1萬元-本期得標金900元】）=306,600元 13 鳳英 鳳英 楊來有 被告冒標 107年4月25日 900元 306,600元 是 1.編號2至6、8、9之會員死會，共7會員*1萬元+（編號16至20、22至28、30至43之會員活會，共26會員*【1萬元-本期得標金900元】）=306,600元 2.被告陳報會員實際姓名（本院卷第132頁） 14 李淑惠  李淑惠 被告冒標 107年5月25日 900元 306,600元 是 編號2至6、8、9之會員死會，共7會員*1萬元+（編號16至20、22至28、30至43之會員活會，共26會員*【1萬元-本期得標金900元】）=306,600元 15 阿寶 阿寶 謝金寶 被告冒標 107年6月25日 800元 309,200元 是 1.編號2至6、8、9之會員死會，共7會員*1萬元+（編號16至20、22至28、30至43之會員活會，共26會員*【1萬元-本期得標金800元】）=309,200元 2.被告陳報會員實際姓名（本院卷第132頁） 16 陳虹汝  陳虹汝 已得標 107年7月25日 800元    17 何春琴  何春琴 已得標 107年8月25日 700元  是  18 邱麗貞 邱麗貞 邱麗珍 已得標 107年9月25日 800元  是 檢察官更正會員實際姓名 19 謝淑華  謝淑華 已得標 107年10月25日 800元    20 蘇貴紅 王炳南 王蘇貴紅 已得標 107年11月25日 800元  是 檢察官更正會員實際姓名 21 游天源 游天源 游添源 被告冒標 107年12月25日 800元 313,200元 是 1.編號2至6、8、9、16至20之會員死會，共12會員*1萬元+（編號22至28、30至43之會員活會，共21會員*【1萬元-本期得標金800元】）=313,200元 2.檢察官更正會員實際姓名 22 林素菊  林素菊 已得標 108年1月25日 1000元    23 俞馥綺  俞馥綺 已得標 108年2月25日 1000元  是  24 林惠純  林惠純 已得標 108年3月25日 1100元    25 俞清池  俞清池 已得標 108年4月25日 1200元    26 魏惠貞  魏惠貞 已得標 108年5月25日 1100元    27 陳致瑋  陳致瑋 已得標 108年6月25日 1200元    28 俞馥綺  俞馥綺 已得標 不詳 不詳  是  29 李瑞雪  李瑞雪 被告冒標 108年8月25日 1300元 311,800元 是 編號2至6、8、9、16至20、22至28之會員死會，共19會員*1萬元+（編號30至43之會員活會，共14會員*【1萬元-本期得標金1,300元】）=311,800元 30 王炳南 蘇貴紅 王炳南 未得標 無 無  未和解，犯罪所得詳附表五編號1 檢察官更正會員實際姓名 31 王雲月  王雲月 未得標 無 無  是  32 江素芬  江素芬 未得標 無 無  是  33 江素芬  江素芬 未得標 無 無  是  34 何春琴  何春琴 未得標 無 無  是  35 吳麗秀  吳麗秀 未得標 無 無  是  36 林雴縈  林雴縈 未得標 無 無  是  37 尤雅慧  尤雅慧 未得標 無 無  是  38 簡嫚菱 簡嫚菱 簡嫚萲 未得標 無 無  是 檢察官更正會員實際姓名 39 劉錦標  劉錦標 未得標 無 無  是  40 甘勇峰 甘勇峰 甘勇峯 未得標 無 無  是 檢察官更正會員實際姓名 41 甘勇倫  甘勇倫 未得標 無 無  是  42 薛甘淑蘭  薛甘淑蘭 未得標 無 無  是  43 簡素月  簡素月 未得標 無 無  是   小計      2,755,600元   
附表三：106年5月5日互助會（會款1萬元、每月5日開標）
編號 會單姓名 起訴書 實際姓名 得標情形 得標日期 得標標金 侵占款項 和解 備註 1 王美華 王美華 王春花 已得標 106年5月5日 向會員收取1萬元   被告本人會首，並陳報王美華即其本人（本院卷第131頁） 2 林世珍  林世珍 已得標 106年6月5日 1300元    3 小惠 小惠 不詳 已得標 106年7月5日 800元   被告陳報不知會員實際姓名（本院卷第140頁） 4 岸珍 岸珍 何春琴 已得標 106年8月5日 1000元  是 被告陳報會員實際姓名且有和解（本院卷第140頁） 5 美玲 美玲 王美玲 已得標 106年9月5日 800元  是 被告陳報會員實際姓名，且有和解書（本院卷第140頁） 6 阿珠 阿珠 王美玲 已得標 106年11月5日 700元  是  7 林秀香  林秀香 已得標 106年12月5日 800元    8 素貞 素貞 林素貞 已得標 107年1月5日 800元   被告陳報會員實際姓名（本院卷第132頁） 9 蕭雱可  蕭雱可 已得標 107年3月5日 800元  是  10 林麗珠  林麗珠 已得標 107年4月5日 600元    11 陳麗梅  陳麗梅 已得標 107年5月5日 600元    12 陳秀琴  陳秀琴 已得標 107年6月5日 500元    13 少榛 少榛 林少榛 已得標 107年7月5日 600元   被告陳報會員實際姓名（本院卷第132頁） 14 王桂芬  王桂芬 已得標 107年8月5日 500元    15 秋梅姐 秋梅姐 不詳 已得標 107年10月5日 500元   被告陳報不知會員實際姓名（本院卷第140頁） 16 林麗珠  林麗珠 已得標 107年11月5日 600元    17 岸珍 岸珍 何春琴 已得標 107年12月5日 800元  是 被告陳報會員實際姓名且有和解（本院卷第140頁） 18 張智卿  張智卿 已得標 不詳 不詳    19 吳維仁  吳維仁 已得標 不詳 不詳    20 林錦霞  林錦霞 已得標 不詳 不詳    21 林錦霞  林錦霞 已得標 不詳 不詳    22 王淑華  王淑華 已得標 不詳 不詳    23 秀菊 秀菊 不詳 已得標 不詳 不詳   被告陳報不知會員實際姓名（本院卷第140頁） 24 蕭雱可  蕭雱可 已得標 不詳 不詳  是  25 甘哲祐  甘哲祐 已得標 不詳 不詳  是  26 甘宇舜  甘宇舜 已得標 不詳 不詳  是  27 陳銘惠  陳銘惠 已得標 不詳 不詳  是  28 蜜房子 蜜房子 吳麗秀 已得標 不詳 不詳   被告陳報會員實際姓名（本院卷第133、139頁） 29 蘇貴紅 蘇貴紅 王蘇貴紅 已得標 108年9月5日 500元 279,500元 是 1.編號2至28之會員死會，共27會員*1萬元+（編號30之會員活會，共1會員*【1萬元-本期得標金500元】）=279,500元 2.檢察官更正會員實際姓名 30 簡素月  簡素月 未得標 無 無  是  
附表四：108年6月5日互助會（會款1萬元、每月5日開標）
編號 會單姓名 起訴書 實際姓名 得標情形 得標日期 得標標金 詐欺金額 和解 備註 1 王美華 王美華 王春花 已得標 108年6月5日 向會員收取1萬元 310,000元  1.本互助會共31會員，向每位會員收取1萬元，共310,000元。 2.被告本人會首，並陳報王美華即其本人（本院卷第131頁） 2 許岸珍 許岸珍 何春琴 已得標 108年7月5日 1000元  是 1.檢察官更正得標日期 2.被告陳報會員實際姓名且有和解（本院卷第140頁） 3 葉淑華  葉淑華 已得標 108年8月5日 1000元   檢察官更正得標日期 4 美秀 美秀 王美玲 已得標 108年9月5日 1000元  是 1.檢察官更正得標日期 2.被告陳報會員實際姓名且有和解（本院卷第140頁） 5 簡素月  簡素月 未得標 無 無  是  6 甘哲祐  甘哲祐 未得標 無 無  是  7 許岸珍 許岸珍 何春琴 未得標 無 無  是 被告陳報會員實際姓名且有和解（本院卷第140頁） 8 何春琴  何春琴 未得標 無 無  是  9 何春琴  何春琴 未得標 無 無  是  10 戴欣姿  戴欣姿 未得標 無 無  是  11 李淑惠  李淑惠 未得標 無 無  未和解，犯罪所得詳附表五編號2  12 謝元嬌  謝元嬌 未得標 無 無  未和解，犯罪所得詳附表五編號3  13 焦碧珠  焦碧珠 未得標 無 無  未和解，已全部賠償，詳附表五編號4 被告已匯款賠償7萬5,000元（本院卷第179至182頁） 14 李麗美  李麗美 未得標 無 無  未和解，犯罪所得詳附表五編號5  15 陳淑媛  陳淑媛 未得標 無 無  未和解，犯罪所得詳附表五編號6  16 吳嘉榛  吳嘉榛 未得標 無 無  未和解，已全部賠償，附表五編號7 被告已匯款賠償1萬元（本院卷第133至138頁） 17 陳秀琴  陳秀琴 未得標 無 無  未和解，犯罪所得詳附表五編號8  18 張芷瑜  張芷瑜 未得標 無 無  是  19 張芷綸  張芷綸 未得標 無 無  是  20 甘素貞  甘素貞 未得標 無 無  是  21 陳惠娟  陳惠娟 未得標 無 無  是  22 林奕妍  林奕妍 未得標 無 無  未和解，犯罪所得詳附表五編號9 被告匯款賠償1萬5,000元給宋惠娟，並稱宋惠娟為林奕妍之母親（本院卷第175、189、191頁），但卷內無證明渠等母女關係之證據，故不予認定為已和解。 23 林奕妍  林奕妍 未得標 無 無  未和解，犯罪所得詳附表五編號10  24 李瑞雪  李瑞雪 未得標 無 無  是  25 李瑞雪  李瑞雪 未得標 無 無  是  26 游添源  游添源 未得標 無 無  是  27 李瑞萬  李瑞萬 未得標 無 無  是  28 王桂芬  王桂芬 未得標 無 無  未和解，已全部賠償，詳附表五編號11 被告已匯款賠償3萬8,000元（本院卷第193至199頁） 29 李秀菊  李秀菊 未得標 無 無  未和解，犯罪所得詳附表五編號12 被告已匯款賠償1,500元（本院卷第201頁） 30 素貞 素貞 林素貞 未得標 無 無  未和解，犯罪所得詳附表五編號13 1.被告陳報會員實際姓名（本院卷第133頁） 2.被告已匯款賠償6,000元（本院卷第203頁） 31 阿珠 阿珠 王美玲 未得標 無 無  是 被告陳報會員實際姓名且有和解（本院卷第140頁） 32 美玲 美玲 王美玲 未得標 無 無  是  
附表五：犯罪所得
編號 會員編號 犯罪所得 計算式 （各標期繳交金額－匯款賠償） 備註 1 附表二編號30 81,100元 （8,700＋9,000＋9,000＋9,100＋9,100＋9,100＋9,200＋9,200＋8,700）－0（未賠償）＝81,100 1.附表二僅計算編號30王炳南部分之犯罪所得，因附表二其餘為「已得標」及「未得標但已和解」之會員。 2.此互助會被告共冒標9標，採內標制，該9標各次繳交金額加總。 3.被告未與此會員和解且未匯款賠償。 2 附表四編號11 10,000元 10,000－0（未賠償）＝10,000 首標交付1萬元予被告，被告未與此會員和解且未匯款賠償。 3 附表四編號12 10,000元 10,000－0（未賠償）＝10,000 首標交付1萬元予被告，被告未與此會員和解且未匯款賠償。 4 附表四編號13 0元 （已全部賠償） 首標交付1萬予被告，被告未與此會員和解，但有匯款賠償7萬5,000元，已填補此會員損失金額。 5 附表四編號14 10,000元 10,000－0（未賠償）＝10,000 首標交付1萬元予被告，被告未與此會員和解且未匯款賠償。 6 附表四編號15 10,000元 10,000－0（未賠償）＝10,000 首標交付1萬元予被告，被告未與此會員和解且未匯款賠償。 7 附表四編號16 0元 （已全部賠償） 首標交付1萬予被告，被告未與此會員和解，但有匯款賠償1萬元，已填補此會員損失金額。 8 附表四編號17 10,000元 10,000－0（未賠償）＝10,000 首標交付1萬元予被告，被告未與此會員和解且未匯款賠償。 9 附表四編號22 10,000元 10,000－0（未賠償）＝10,000 首標交付1萬元予被告，被告未與此會員和解且未匯款賠償。 10 附表四編號23 10,000元 10,000－0（未賠償）＝10,000 首標交付1萬元予被告，被告未與此會員和解且未匯款賠償。 11 附表四編號28 0元 （已全部賠償） 首標交付1萬予被告，被告未與此會員和解，但有匯款賠償3萬8,000元，已填補此會員損失金額。 12 附表四編號29 8,500元 10,000－1,500（匯款賠償）＝8,500 首標交付1萬予被告，被告未與此會員和解，但有匯款賠償1,500元，經扣除後尚有8,500元之犯罪所得。 13 附表四編號30 4,000元 10,000－6,000（匯款賠償）＝4,000 首標交付1萬予被告，被告未與此會員和解，但有匯款賠償6,000元，經扣除後尚有4,000元之犯罪所得。  合計 163,600元   
附表六：
編號 對應之本判決犯罪事實欄 該部分犯行所對應之附表          罪     刑 1 犯罪事實欄一、（一） 附表一編號5、6、7、8、15、17、18、28、34 王春花犯行使偽造準私文書罪，共玖罪，各處有期徒刑肆月，如易科罰金，均以新臺幣壹仟元折算壹日。 2 犯罪事實欄一、（一） 附表二編號7、10、11、12、13、14、15、21、29 王春花犯行使偽造準私文書罪，共玖罪，各處有期徒刑肆月，如易科罰金，均以新臺幣壹仟元折算壹日。未扣案如附表五編號1「犯罪所得」欄所示之犯罪所得新臺幣捌萬壹仟壹佰元沒收，於全部或一部不能沒收或不宜執行沒收時，追徵其價額。 3 犯罪事實欄一、（二） 附表三編號29 王春花犯侵占罪，處有期徒刑肆月，如易科罰金，以新臺幣壹仟元折算壹日。 4 犯罪事實欄一、（三） 附表四 王春花犯詐欺取財罪，處有期徒刑肆月，如易科罰金，以新臺幣壹仟元折算壹日。未扣案如附表五編號2至13「犯罪所得」欄所示之犯罪所得新臺幣捌萬貳仟伍佰元沒收，於全部或一部不能沒收或不宜執行沒收時，追徵其價額。